【裁判字號】    95,簡上,60
【裁判日期】    950630
【裁判案由】    詐欺
【裁判全文】
臺灣臺南地方法院刑事判決              95年度簡上字第60號
上  訴  人  臺灣臺南地方法院檢察署檢察官
被      告  丙○○
上列上訴人因被告詐欺案件，不服中華民國九十五年一月九日本
院九十四年度簡字第二九０一號第一審判決（聲請簡易判決處刑
案號：九十四年度偵字第一四二一六號），提起上訴，被告於本
院審理程序進行中，先就被訴事實為有罪之陳述，經本院管轄之
第二審合議庭裁定進行簡式審判程序，判決如下：
    主  文
上訴駁回。
    事實及理由
一、本院審理結果，認第一審簡易判決認事、用法及量刑均無不
    當，應予維持，並引用第一審刑事簡易判決書記載之犯罪事
    實及理由（如附件）。
二、原審以被告丙○○罪證明確，依刑事訴訟法第四百四十九條
    第一項，刑法第三百三十九條第一項、第四十一條第一項前
    段，罰金罰鍰提高標準條例第一條前段、第二條之規定，量
    處如原判決主文所示之刑，本院經核原判決認事用法，並無
    不合，量刑亦稱妥適。檢察官上訴意旨依據告訴人乙○○具
    狀請求，以被告持如附表所示三紙支票（下稱：系爭支票）
    連續向告訴人詐借款項得逞，且被告犯後態度不佳，迄未賠
    償告訴人之損害，原審判決僅判處被告有期徒刑五月，顯然
    過輕等語為由提起上訴。然查，被告明知系爭支票係遭銀行
    拒絕往來無法兌現支票，仍於民國九十二年十一月間持以向
    告訴人詐騙新臺幣（下同）三十三萬一千八百五十五元一節
    ，業據被告到庭供承明確，且告訴人亦到庭陳稱被告確係同
    時持系爭支票向其詐騙款項等語在卷（見本院卷第三九頁）
    ，則檢察官依告訴人之聲請，上訴指摘被告係構成連續詐欺
    取財罪，為無理由；又本案於原審判決後，被告與告訴人達
    成由被告賠償告訴人二十萬元之和解內容，有本院九十五年
    四月十八日和解筆錄一份在卷可稽（見本院卷第四十頁），
    且被告亦於本院九十五年六月三十日審理期日當庭給付告訴
    人十萬元，有卷附本院審理筆錄可憑，則檢察官依告訴人之
    聲請，上訴指摘原審量刑過輕，亦無理由，應予駁回。
據上論斷，應依刑事訴訟法第四百五十五條之一第一項、第三項
、第二百七十三條之一第一項、第三百七十三條、第三百六十八
條，判決如主文。
本案經檢察官甲○○到庭執行職務。
中    華    民    國    95    年    6     月    30    日
                  刑事第五庭    審判長法  官  鄧希賢
                                      法  官  包梅真
                                      法  官  張銘晃
以上正本證明與原本無異。
本件不得上訴。
                                      書記官  林憶梅
中    華    民    國    95    年    7     月    3     日
附表：
┌─┬────┬──────┬───────┬─────┬────────┬───────┐
│編│發 票 人│票 據 金 額 │發    票    日│支      票│付     款     人│退  票  日  期│
│號│        │（新 台 幣）│              │號      碼│                │              │
├─┼────┼──────┼───────┼─────┼────────┼───────┤
│一│得麗國際│八萬六千五百│九十二年十一月│0000000   │復華銀行永康分行│同發票日      │
│  │有限公司│元          │十四日        │          │                │              │
│  │（謝明言│            │              │          │                │              │
│  │）      │            │              │          │                │              │
├─┼────┼──────┼───────┼─────┼────────┼───────┤
│二│栩稜有限│十三萬二千七│九十二年十二月│0000000   │臺灣土地銀行北屯│同發票日      │
│  │公司（鄭│百五十五元  │十日          │          │分行            │              │
│  │清和）（│            │              │          │                │              │
│  │聲請簡易│            │              │          │                │              │
│  │判決處刑│            │              │          │                │              │
│  │書誤載為│            │              │          │                │              │
│  │祤裬公司│            │              │          │                │              │
│  │）      │            │              │          │                │              │
├─┼────┼──────┼───────┼─────┼────────┼───────┤
│三│家淨實業│十一萬二千六│九十二年十二月│0000000   │華南商業銀行新營│同發票日      │
│  │有限公司│百元        │二十九日      │          │分行            │              │
│  │（王國斌│            │              │          │                │              │
│  │）      │            │              │          │                │              │
└─┴────┴──────┴───────┴─────┴────────┴───────┘
附錄本案論罪科刑法條：
刑法第三百三十九條第一項
意圖為自己或第三人不法之所有，以詐術使人將本人或第三人之
物交付者，處五年以下有期徒刑、拘役或科或併科一千元以下罰
金。


司法院資訊處製作；財團法人民間司法改革基金會備份。
